---
title: "Breve introducción a la Programación en Python"
teaching: 45
exercises: 15
questions:
- "¿Qué es Python?"
- "¿Porqué deberías aprender Python?"
objectives:
- "Describir las ventajas de usar programación vs. completar tareas repetitivas a mano"
- "Definir los tipos de datos en Python: **cadenas**, **enteros**, y números de **punto flotante**"
- "Realizar operaciones matemáticas en Python utilizando operadores básicos"
- "Dentro del contexto de Python definir: **listas**, **tuplas**, y **diccionarios**"
keypoints:
- "Python es un lenguaje interpretado que puede ser usado interactivamente (ejecutando un comando a la vez) o en modo scripting (ejecutando una serie de comandos guardados en un archivo)."
- "Se puede asignar un valor a una variable en Python. Esas variables pueden ser de varios tipos, tales como cadenas, y números: enteros, de punto flotante y complejos."
- "Las listas y las tuplas son similares en el sentido de que son listas ordenadas de elementos; difieren en que una tupla es inmutable (sus elementos no pueden ser modificados)."
- "Los diccionarios son estructuras de datos desordenadas que proporcionan mapeos entre claves y valores."
source: Rmd
---

```{r setup, include=FALSE}
knitr::opts_chunk$set(echo = TRUE)
```

## GitHub Documents

This is an R Markdown format used for publishing markdown documents to GitHub. When you click the **Knit** button all R code chunks are run and a markdown file (.md) suitable for publishing to GitHub is generated.

## Including Code

You can include R code in the document as follows:

```{r cars}
summary(cars)
```

## Including Plots

You can also embed plots, for example:

```{r pressure, echo=FALSE}
plot(pressure)
```

Note that the `echo = FALSE` parameter was added to the code chunk to prevent printing of the R code that generated the plot.
